臺灣嘉義地方法院民事裁定
110年度監宣字第329號
聲  請  人  林春美  

相  對  人  陳建霖  

關  係  人  林金水     

上列當事人間請求監護宣告事件，本院裁定如下：
    主  文
宣告陳建霖（男、民國00年0月00日生、身分證統一編號：Z0000
00000號）為受監護宣告之人。
選定林春美（女、民國00年0月00日生、身分證統一編號：Z0000
00000號）為受監護宣告人陳建霖之監護人。
指定林金水（男、民國00年00月00日生、身分證統一編號：Z000
000000號）為會同開具財產清冊之人。
聲請程序費用新臺幣壹仟元由受監護宣告之人陳建霖負擔。
    理  由
一、聲請意旨略以：聲請人為相對人之母親，相對人因罹患急性
    髓母細胞性白血病、急性譫妄，致不能為意思表示或受意思
    表示（或不能辨識意思表示之效果），有診斷證明書可查。
    為此，爰依民法第14條、第1110條、第1111條及家事事件法
    第164條規定，請求裁定相對人為受監護宣告之人，並選定
    林春美為監護人，暨指定林金水為會同開具財清冊之人等語
    。
二、按對於因精神障礙或其他心智缺陷，致不能為意思表示或受
    意思表示，或不能辨識其意思表示之效果者，法院得因本人
    、配偶、四親等內之親屬、最近一年有同居事實之其他親屬
    、檢察官、主管機關或社會福利機構之聲請，為監護之宣告
    ；受監護宣告之人應置監護人。法院為監護之宣告時，應依
    職權就配偶、四親等內之親屬、最近一年有同居事實之其他
    親屬、主管機關、社會福利機構或其他適當之人選定一人或
    數人為監護人，並同時指定會同開具財產清冊之人。法院為
    前項選定及指定前，得命主管機關或社會福利機構進行訪視
    ，提出調查報告及建議。監護之聲請人或利害關係人亦得提
    出相關資料或證據，供法院斟酌。法院選定監護人時，應依
    受監護宣告之人之最佳利益，優先考量受監護宣告之人之意
    見，審酌一切情狀，並注意下列事項：㈠受監護宣告之人之
    身心狀態與生活及財產狀況。㈡受監護宣告之人與其配偶、
    子女或其他共同生活之人間之情感狀況。㈢監護人之職業、
    經歷、意見及其與受監護宣告之人之利害關係。㈣法人為監
    護人時，其事業之種類與內容，法人及其代表人與受監護宣
    告之人之利害關係。民法第14條第1項、第1110條、第1111
    條、第1111條之1分別定有明文。
三、經查，聲請人主張之事實，業據提出診斷證明書、戶籍謄本
    、親屬系統表附卷可稽。嗣經本院審驗相對人之精神及心智
    狀況，於戴德森醫療財團法人嘉義基督教醫院（下稱嘉義基
    督教醫院）趙星豪醫師前訊問相對人，相對人因病在家臥床
    ，對於姓名、出生年月日、身分證字號、住家地址等問題雖
    尚可正確回答，但詢問簡單的數學加減問題時（例如20+50
    ），相對人則稱：「我沒有記」等語。再經趙星豪鑑定醫師
    為鑑定結果略以：相對人因血癌治療後損及其認知功能及語
    言理解表達能力，日常生活需他人照顧，在鑑定時相對人意
    識清醒，對人、地、定向感正確，但對於複雜問句無法理解
    ，顯見目前仍處於譫妄狀態，認知功能已存明顯缺損，相對
    人因心智欠缺，致不能辨識意思表示之效果等情，有精神鑑
    定報告書在卷可參。本院審酌上開勘驗結果及鑑定意見，認
    相對人已不能辨識意識表示之效果，從而聲請人聲請對相對
    人為監護之宣告，為有理由，應予准許。
四、本件相對人既受監護之宣告，自應為其選定監護人及指定會
    同開具財產清冊之人。查相對人未婚，最近親屬為父母2人
    ，又相對人父親亦臥床在家，意識不清，有重度身心障礙證
    明可參。相對人之母親即聲請人林春美表示同意擔任相對人
    之監護人，另居住在隔壁的舅舅林金水同意擔任相對人會同
    開具財產清冊之人等情，有戶籍謄本、親屬同意書在卷可參
    。本院參酌林春美、林金水為相對人至親及其等之意願，認
    由林春美任相對人之監護人，最能符合受監護宣告之人之最
    佳利益，爰選定林春美為相對人之監護人，並指定林金水為
    會同開具財產清冊之人。
五、末按民法第1113條準用同法第1099條、第1099條之1之規定
    ，監護開始時，監護人對於受監護人之財產，應依規定會同
    遺囑指定、當地直轄市、縣（市）政府指派或法院指定之人
    ，於二個月內開具財產清冊，並陳報法院；於前條之財產清
    冊開具完成並陳報法院前，監護人對於受監護人之財產，僅
    得為管理上必要之行為。本件林春美既任相對人之監護人，
    其於監護開始時，對於相對人之財產，自應依前揭規定會同
    開具財產清冊之人即林金水於二個月內開具財產清冊並陳報
    法院，併此敘明。
六、依家事事件法第164條第2項，裁定如主文。　　　　　　
中　　華　　民　　國　　111 　年　　1 　　月　　21　　日
                  家事法庭    法　官  洪嘉蘭           
以上正本係照原本作成。
如對本裁定抗告，須於裁定送達後10日之不變期間內，向本院提
出抗告狀，並繳納抗告費新臺幣1,000元。
中　　華　　民　　國　　111 　年　　1 　　月　　21　　日
                              書記官　林玫熹